臺灣臺中地方法院民事判決
                                   110年度中簡字第1357號
原      告  陳奕壇
被      告  邱國峯峯住○○市○○區○○路○○巷00號


上列被告因竊盜案件（109年度易字第782號），經原告提起刑事
附帶民事訴訟請求賠償損害（109年度附民字第1102號），由本
院刑事庭裁定移送前來，本院於民國110年8月20日言詞辯論終結
，判決如下：
    主      文
被告應給付原告新臺幣壹拾萬貳仟陸佰壹拾元，及自民國一○
九年十二月十九日起至清償日止，按週年利率百分之五計算之利
息。
原告其餘之訴駁回。
本判決原告勝訴部分得假執行。
    事實及理由
壹、程序事項：
一、按訴狀送達後，原告不得將原訴變更或追加他訴。但擴張或
    減縮應受判決事項之聲明者，不在此限，民事訴訟法第255
    條第1項第3款定有明文。本件原告起訴聲明第一項原為：「
    被告應給付原告新臺幣（下同）179,610元，及自起訴狀繕
    本送達翌日起至清償日止，按年息5％計算之利息」；嗣於民
    國110年8月20日言詞辯論期日以言詞變更訴之聲明為：「被
    告應給付原告132,610元，及自起訴狀繕本送達翌日起至清
    償日止，按週年利率5％計算之利息」（見本院卷第43頁），
    核屬減縮應受判決事項之聲明，合於前開規定，先予敘明。
二、被告經合法通知，未於言詞辯論期日到場，核無民事訴訟法
    第386條各款所列情形，依民事訴訟法第433條之3規定，本
    院依職權由原告一造辯論而為判決。
貳、兩造爭執要旨：
一、原告主張：被告意圖為自己不法之所有，基於踰越門窗侵入
    住宅竊盜之犯意，先於108年12月25日凌晨1時24分許，駕駛
    其不知情妻即訴外人趙曉寧所有之車牌號碼0000-00號自用
    小客車至臺中市豐原區豐勢路2段290巷口停放後，步行在附
    近徘徊，再於同日凌晨3時27分許，翻越臺中市○○區○○路○段
    000巷00號工廠前方之橫式鐵捲門，行走至原告位於臺中市○
    ○區○○路○段000○00號號住處1樓後方陽台外，隨即自該處之
    採光罩紗窗攀爬進入上述原告之住宅內，徒手竊取徒手竊取
    原告所有之PORTER廠牌斜背包1個（其內裝有原告之錢包1個
    、身份證、健保卡各1張、信用卡5張、護照1本及現金47,00
    0元）、洋酒9瓶及ASUS廠牌手機1支，被告得手後，於同日
    凌晨3時58分許，駕駛上述車輛離去。為此，爰依侵權行為
    之法律關係，請求被告賠償財物損失102,610元及精神慰撫
    金30,000元，共計132,610元，並聲明：被告應給付原告132
    ,610元，及自起訴狀繕本送達翌日起至清償日止，按週年利
    率5％計算之利息。
二、被告未於言詞辯論期日到場，亦未提出書狀作任何聲明或陳
    述。
參、得心證之理由：　　
一、上開原告主張財物遭被告竊取乙情，業據原告提出監視器錄
    影畫面截圖為證，並經本院依職權調取本院109年度易字第7
    82號刑事案卷核閱無誤。被告已於相當時期受合法之通知，
    而於言詞辯論期日不到場，亦未提出準備書狀爭執，依民事
    訴訟法第436條第2項適用第280條第3項前段、第1項前段之
    規定，視同自認，堪信原告所陳上情為真正，本院即採為判
    決之基礎。
二、按因故意或過失，不法侵害他人之權利者，負損害賠償責任
    ；不法侵害他人之物者，應向被害人賠償其物因毀損所減少
    之價額，民法第184條第1項前段、第196條分別定有明文。
    本件被告竊取原告財物，造成原告受有財產上之損害，已如
    前述，而上開被告所竊取之財物價值為102,610元，亦有原
    告所提商品目錄附卷可稽，則原告依上開規定，請求被告賠
    償其因此所受之財產上損害共計102,610元，自屬有據。
三、原告另雖請求被告賠償精神慰撫金云云。惟按民法第18條規
    定：「人格權受侵害時，得請求法院除去其侵害；有受侵害
    之虞時，得請求防止之（第1項）。前項情形，以法律有特
    別規定者為限，得請求損害賠償或慰撫金」；民法第195條
    第1項亦規定：「不法侵害他人之身體、健康、名譽、自由
    、信用、隱私、貞操，或不法侵害其他人格法益而情節重大
    者，被害人雖非財產上之損害，亦得請求賠償相當之金額」
    ，可知法律有特別規定者，如人格法益受侵害之情形，方得
    請求精神慰撫金；倘係財產權受侵害，因法律並無特別規定
    ，自無請求精神慰撫金之餘地。本件原告因被告上開竊盜行
    為而受有損害者，僅限於財產上即上開財物遭竊之損害，尚
    無所謂人格法益遭侵害之情事，是以原告請求被告賠償精神
    慰撫金30,000元，於法尚有未合，不應准許。
四、末按給付有確定期限者，債務人自期限屆滿時起，負遲延責
    任。給付無確定期限者，債務人於債權人得請求給付時，經
    其催告而未為給付，自受催告時起，負遲延責任。其經債權
    人起訴而送達訴狀，或依督促程式送達支付命令，或為其他
    相類之行為者，與催告有同一之效力，民法第229 條第1 項
    及第2 項定有明文。又遲延之債務，以支付金錢為標的者，
    債權人得請求依法定利率計算之遲延利息。但約定利率較高
    者，仍從其約定利率。應付利息之債務，其利率未經約定，
    亦無法律可據者，週年利率為5％，民法第233條第1項及第20
    3條亦有明文。查原告對被告之損害賠償債權，核屬無確定
    期限之給付，既經原告提起本件訴訟，被告迄未給付，當應
    負遲延責任，是原告請求被告給付自起訴狀繕本送達翌日即
    109年12月19日起（見附民卷第17頁）至清償日止，按週年
    利率5％計算之法定遲延利息，亦屬有據。
五、綜上所述，原告依侵權行為之法律關係，請求被告給付102,
    610元，及自109年12月19日起至清償日止，按週年利率5％計
    算之利息，為有理由，應予准許；逾此範圍之請求，則屬無
    據，應予駁回。
六、本判決原告勝訴部分，係依民事訴訟法第427 條第1 項規定
    適用簡易訴訟程序所為被告敗訴判決，應適用民事訴訟法第
    389 條第1 項第3款之規定，依職權宣告假執行。
七、本件係經本院刑事庭以裁定移送前來，依刑事訴訟法第504
    條規定，免納裁判費，且迄本院言詞辯論終結止，當事人並
    無任何其他訴訟費用之支出，自無諭知訴訟費用負擔之必要
    ，併此敘明。
中    華    民    國   110    年    9     月     3    日
                  臺中簡易庭    法  官  林筱涵
以上為正本係照原本作成。
如不服本判決，應於送達後20日內，向本院提出上訴狀並表明上
訴理由，如於本判決宣示後送達前提起上訴者，應於判決送達後
二十日內補提上訴理由書（須附繕本）。如委任律師提起上訴者
，應一併繳納上訴審裁判費。
中    華    民    國   110    年    9     月     3    日
                                書記官  張峻偉